【裁判字號】    88,簡上,67
【裁判日期】    900413
【裁判案由】    過失傷害
【裁判全文】
臺灣新竹地方法院刑事判決                          八十八年度簡上字第六七號
    上  訴  人  乙○○
    即  被  告
右上訴人因被告過失傷害案件，不服本院簡易庭八十八年度竹簡字第二五一號，中華
民國八十八年五月二十日第一審簡易判決（聲請簡易判決處刑案號：臺灣新竹地方法
院檢察署八十八年度偵字第二八二六號），提起上訴，本院管轄第二審之合議庭判決
如左：
    主  文
原判決撤銷。
乙○○無罪。
    理  由
一、公訴意旨如附件聲請簡易判決處刑書所載。
二、公訴意旨係以證人丙○○之指述，認定上訴人即被告乙○○涉有過失傷害罪嫌。
    訊據被告固承認曾於公訴人所指時、地與環抱幼兒郭俊宏之丙○○發生衝突之情
    ，惟否認有如公訴意旨所指之過失傷害郭俊宏犯行，辯稱：案發當時係丙○○用
    手抓住伊衣領及頭髮，並用腳踹及用畚箕毆打伊，伊急於掙脫，方用手將丙○○
    之手擋開，伊未曾以皮包攻擊丙○○致誤傷郭俊宏等語。經查：
    （一）被告上開所辯，核與當時陪同被告在場之證人己○○、戊○○一致結證：
          丙○○毆打被告時，被告並未加以還擊或用皮包揮甩丙○○，彼等亦未見
          郭俊宏受傷等語相符。又被告及證人己○○、戊○○經本院送請法務部調
          查局實施測謊結果，認彼等所述被告未以皮包攻擊丙○○乙節「經測試無
          情緒波動反應，應未說謊」，有該局八十八年九月七日（八八）陸（三）
          字第八八０六０四七三號鑑定通知書在卷可稽。再者，丙○○於上開時、
          地傷害被告之事實，業經臺灣高等法院判處傷害罪刑確定，有該院八十八
          年度上易字第四二九一號判決影本附卷可憑，足見被告所辯非虛。
    （二）證人丙○○雖稱：雙方衝突時，伊環抱郭俊宏朝前方，使郭俊宏面向被告
          ，故被告以皮包攻擊伊時傷及郭俊宏云云。然其所謂被告持皮包向其揮打
          乙節，除與證人己○○、戊○○所證相違外，經法務部調查局測謊結果亦
          認供述不實，有前開鑑定通知書可佐。再據證人戊○○證稱：丙○○係以
          左手單手抱住郭俊宏，郭俊宏臉部係朝向後方等語（見本院卷（一）第一
          二八頁）。查案發時郭俊宏甫滿一歲，而通常以單手環抱幼兒時，為期安
          全，幼兒之面部多係朝向後方，參以丙○○當時尚用手並持畚箕毆打被告
          （見前述判決所載事實），尤無於斯時使單手環抱之郭俊宏面部朝前致遭
          誤傷之可能。是證人丙○○所證尚難採信，自無從據為不利被告之認定。
    （三）幼兒郭俊宏雖受有如公訴意旨所指之傷，有臺灣省立新竹醫院八十八年三
          月九日新醫診字第０三四０九號診斷證明書一紙在卷可參，然依該診斷證
          明書記載，郭俊宏係於八十八年三月九日前往應診，與公訴人所指受傷時
          間已有一日之差距，尚不足據以推認該傷確為被告所肇致。另告訴人即郭
          俊宏之父郭文龍及證人甲○○、丁○○，均未目睹被告與丙○○爭執之過
          程，對於郭俊宏究竟如何受傷，全係事後據丙○○相告等情，為彼等所自
          承，從而彼等所為指陳自均屬傳聞而無可採。
三、按犯罪事實應依證據認定之，無證據不得推定其犯罪事實，為刑事訴訟法第一百
    五十四條所明訂。又事實之認定既應憑證據，如未能發現相當證據，或證據不足
    以證明者，自不能以推測或擬制之方法，以為裁判基礎，亦有最高法院四十年台
    上字第八六號判例可資參照。本案依前查證，並無何積極證據足證公訴人所指郭
    俊宏遭被告傷害之情為真實可信，且被告所辯各節亦有證人己○○、戊○○之結
    證可資佐證，至告訴人及證人丙○○、甲○○、丁○○所為指陳，既皆無從據為
    被告不利之認定，揆諸上開法條意旨及判例意旨，自應為被告無罪之諭知。本件
    原審未查，遽為被告有罪之判決，自有未妥，被告上訴意旨指摘原判決不當，為
    有理由，應由本院撤銷改判之。
據上論斷，應依刑事訴訟法第四百五十五條之一第一項、第三項、第三百六十九條第
一項前段、第三百六十四條、第三百零一條第一項，判決如主文。
本案經檢察官吳金棟到庭執行職務。
中      華      民      國      九十      年      四    月      十三    日
                                      臺灣新竹地方法院刑事第三庭
                                          審判長法  官  林錦芳
                                                法  官  王永春
                                                法  官  鄭子俊
右正本證明與原本無異。
不得上訴。
                                                書記官  沈藝珠
中      華      民      國      九十      年      四    月      十三    日
附件


司法院資訊處製作；財團法人民間司法改革基金會備份。
